臺灣板橋地方法院交通事件裁定　　　　99年度交聲字第3551號
原處分機關　交通部公路總局臺北區監理所板橋監理站
異　議　人
即受處分人　周春祥
上列異議人即受處分人因違反道路交通管理處罰條例案件，對於
交通部公路總局臺北區監理所板橋監理站於中華民國99年11月15
日所為之板監裁字第裁41-A00000000號裁決不服，聲明異議，本
院裁定如下：
    主  文
異議駁回。
    理  由
一、異議意旨略以：伊擁有8 年以上老舊機車1 輛，駕車習慣一
    向緩慢，當天伊駕駛該老舊機車，行經該路段，伊記得伊時
    速應約為40餘公里，但當時後方與右側好像有若干超速車輛
    ，尤其右前方機車；又相關媒體報導檢舉單位所使用之檢測
    器材之準確度可能有誤，請確認本件檢舉單位所使用之檢測
    器材是否發生故障或設定錯誤，且如該檢測器材當時確有定
    期進行校正、維修與保固標準合法作業，請提供相關資料紀
    錄，並確認檢測器材證號、檢定合格書編號是否與本件違規
    採證器材相符無誤。爰請求撤銷原處分云云。
二、按汽車駕駛人，行車速度超過規定之最高時速，或低於規定
    之最低時速，除有第43條第1 項第2 款情形外，處新臺幣（
    下同）1,200 元以上2,400 元以下罰鍰；汽車駕駛人有第40
    條情形者，除依原條款處罰鍰外，並記違規點數1 點，道路
    交通管理處罰條例第40條、第63條第1 項第1 款分別定有明
    文。
三、經查：
(一)、異議人於98年6 月29日下午4 時28分許，騎乘車號 NR5-960
    號普通重型機車，行經臺北市○○○路○ 段396 巷口（西向
    東方向），該道路最高速限時速50公里，其卻以時速65公里
    之速度行駛，超速15公里，經設置於該處之雷達測速照相儀
    器測得並拍照採證，嗣由臺北市政府警察局交通警察大隊員
    警依採證照片逕行製單舉發之事實，業據證人即員警林慶宏
    到庭證述明確，並有違規採證照片1 幀及違規查詢報表1 份
    在卷可稽，且異議人對於其曾於前開時間騎乘上揭機車行經
    前述地點之事實亦不爭執；又參酌前開採證儀器係以每次採
    證1 張，以斜角45度發射，最遠可達50公尺，可採證4 線道
    ，相機光圈速度為千分之一秒，以斜角依序掃描，相片上會
    顯示：年、月、日、時間、當時速度、路段名稱及速限標準
    ，經由採證相片比對，前開機車正在掃描區內，行車時速65
    公里乙節，此有臺北市萬華分局98年8 月18日北市警萬分交
    字第09836108200 號函、該儀器使用手冊維護技術手冊及前
    開採證照片各1 份附卷可證，而揆諸該採證照片所示，確有
    採證時間、當時速度標示明確，且斯時車道上僅系爭機車 1
    輛無訛，足認前開採證違規之認定並無誤認之虞；況前開地
    點所架設採證之雷達測速儀器，其規格為13.450GHz （Ku-B
    and ）照相式、廠牌為GATSOMETER，係由主機及天線所組成
    ，需搭配照相機運作，型號(一)主機為MRC 、型號(二)天線為MR
    C ，器號(一)主機為1335、器號(二)天線1335，由經濟部標準檢
    驗局於97年8 月6 日檢驗合格、有效期限至98年8 月31日止
    、檢定合格單號碼為MOGA0000000A、MOGA0000000B，及於98
    年8 月20日檢驗合格、有效期限至99年8 月31日止、檢定合
    格單號碼為MO GA0000000A 、MOGA0000000B，及於99年8 月
    13日檢驗合格、有效期限至100 年8 月31日止、檢定合格單
    號碼為MOGA0000 000A 、MOGA0000000B等情，有前開儀器之
    照片8 張、檢定合格證書3 紙及維修（檢驗）詳細資料3 紙
    在卷可參，足認本件所使用之雷達測速儀業經相關單位檢定
    合格在案，準確度應值信賴，並無測速錯誤之疑慮，則異議
    人空言指摘本件測速器材之正確性，尚無可取。故異議人前
    開違規情節，堪予認定屬實。
(二)、至異議人另辯稱在違規車輛右前方機車速極快云云。然按在
    人民不可主張「不法平等」之法理下，此乃他人有無違規、
    行政機關之公權力是否及時據以懲處之問題，並不能據為異
    議人免責之依據，附此敘明。
四、綜上所述，異議人騎乘上開普通重型機車於上揭時、地，確
    有「汽車駕駛人行車速度，超過規定之最高時速未滿20公里
    」之違規事實，應堪認定，原處分機關分別依道路交通管理
    處罰條例第40條、第63條第1 項第1 款及違反道路交通管理
    事件統一裁罰基準及處理細則之規定，裁處異議人罰鍰1,20
    0 元並計違規點數1 點，於法核無違誤。本件異議人執前詞
    聲明異議為無理由，應予駁回。
據上論斷，應依道路交通事件處理辦法第18條，裁定如主文。
中    華    民    國   100    年    3     月    18    日
                      交通法庭  法  官  饒金鳳
以上正本證明與原本無異。
如不服本裁定應於送達後5日內向本院提出抗告狀。
                                書記官  許雅琪
中    華    民    國   100    年    3     月    21    日